臺灣臺北地方法院民事簡易判決
110年度北簡字第16000號
原      告  張振盛
被      告  張淑晶
                 （現於法務部○○○○○○○○○執行中）
上列當事人間債務人異議之訴事件，本院於民國111年1月10日言
詞辯論終結，判決如下︰
    主      文
本院110年度司執字第92515號侵權行為損害賠償、110年度司執
字第66830號確定訴訟費用、110年度司執字第84625號返還代墊
款、110年度司執字第108415號確定訴訟費用強制執行事件之強
制執行程序應予撤銷。
訴訟費用新臺幣2,338元由被告負擔。
    事實及理由
一、原告經受合法通知，無正當理由未於最後言詞辯論期日到場
    ，核無民事訴訟法第386條各款所列情事，爰依同法第433條
    之3規定依職權由被告一造辯論而為判決。按訴狀送達後，
    原告不得將原訴變更或追加他訴，但不甚礙被告之防禦及訴
    訟之終結者，不在此限，民事訴訟法第255條第1項但書第7
    款定有明文。原告起訴時原聲明：請求撤銷附表一編號1至3
    所示執行案號之強制執行程序，嗣於民國110年12月20日具
    狀追加：請求撤銷附表一編號4所示執行案號之強制執行程
    序，核與上開規定相符，應予准許。
二、原告主張：被告持有如附表一編號1至4所示之執行名義向鈞
    院聲請對伊財產強制執行，執行案號如附表一編號1至4所示
    ；伊先前自訴外人盧雪玉受讓其對被告之債權（詳如附表二
    編號1、2所示），其中附表二編號2所示本金債權64萬元業
    經臺灣高等法院106年度重上字第911號採納伊提出之抵銷抗
    辯加以折抵，本件僅就利息部分主張抵銷；另附表二編號3
    臺灣新北地方法院109年度家親聲字第46號裁定所示16,336
    元債權、臺灣新北地方法院109年度訴字第365號本金16,300
    元及利息之債權（業經鈞院109年度北簡字第14091判決中折
    抵本金5,250元及利息），主張以前開債權與被告之執行債
    權抵銷，扣抵後原告已無執行債權。為此提起債務人異議之
    訴，請求撤銷附表一編號1至4所示執行案號之強制執行程序
    。並聲明：如主文第1項所示。
三、被告則以：伊對盧雪玉讓與原告之債權有意見，另案傳喚盧
    雪玉到庭作證卻藉故不到庭；盧雪玉34萬元債權已另案於法
    院強制執行，何以原告可以同一債權主張抵銷，請求調查原
    告與盧雪玉間是否虛偽移轉債權等語。並聲明：原告之訴駁
    回。
四、本院之判斷：
  ㈠按執行名義成立後，如有消滅或妨礙債權人請求之事由發生
    ，債務人得於強制執行程序終結前，向執行法院對債權人提
    起異議之訴。如以裁判為執行名義時，其為異議原因之事實
    發生在前訴訟言詞辯論終結後者，亦得主張之，強制執行法
    第14條第1項定有明文。所謂消滅債權人請求之事由，係指
    足以使執行名義之請求權及執行力消滅之原因事實，如清償
    、提存、抵銷、免除、混合、債權之讓與、債務之承擔、解
    除條件之成就、和解契約之成立等。次按二人互負債務，而
    其給付種類相同，並均屆清償期者，各得以其債務，與他方
    之債務，互為抵銷，民法第334條第1項前段亦有明文。
　㈡經查，被告持有如附表一編號1至4所示之執行名義（債權金
    額及利息詳如附表所示）向本院聲請對原告財產強制執行，
    執行案號如附表一編號1至4所示，業經本院調閱各該執行卷
    宗核閱屬實。原告主張其分別於109年6月22日、108年1月1
    日受讓盧雪玉對被告如附表二編號1、2所示之債權，並提出
    債權讓與書2份、本院107年度北簡字第4457號、108年度簡
    上字第50號、臺灣新北地方法院（下稱新北地院）106年度
    訴字第925號、臺灣高等法院106年度上易字第1228號判決、
    確定證明書、107年8月13日北院忠107司執正字第77734號債
    權憑證等件為證（見本院卷第13-37頁、163-181頁），應屬
    可採。佐以附表二編號2所示本金債權64萬元，業經臺灣高
    等法院106年度重上字第911號判決認定張振盛以其受讓盧雪
    玉對張淑晶之64萬元債權為抵銷抗辯，為有理由（見本院卷
    第197頁），可認就64萬元本息之債權讓與並非虛偽，本院
    審酌原告提出之2份債權讓與書，均經盧雪玉簽名蓋章，且
    筆跡相同，可信為真實，被告抗辯盧雪玉債權虛偽移轉云云
    ，並非可採。
　㈢查附表一編號1至4所示執行債權本金及利息（計算至111年1
    月10日言詞辯論期日為止），被動債權合計92,847元（計算
    式如附表A）；另原告主張抵銷之債權即附表二編號1、2、3
    所示；附表二編號1實際可抵銷數額為23,793元【＝已到期利
    息65,141元（計算式如附表B）＋107年度北簡字第4457號裁
    判費3,750元-盧雪玉於本院108年度司執字第26725號返還不
    當得利執行案件已受償汽車30,000元-扣案股票受償15,098
    元】；附表二編號2，原告主張以本金64萬元之遲延利息抵
    銷，遲延利息自106年4月9日起至108年1月1日止，可抵銷利
    息數額為55,496元；附表二編號3，原告主張以本金16,336
    元進行抵銷，以上主動債權合計95,625元，與上開被動債權
    92,847元相互抵銷，堪認被告如附表一編號1至4所示執行債
    權已因抵銷而消滅。是原告請求撤銷附表一編號1至4所示執
    行案號之執行程序，應屬有據。
五、綜上，原告提起債務人異議之訴，請求撤銷附表一編號1至4
    所示執行案號之執行程序，為有理由，應予准許。
六、本件事證已臻明確，兩造其餘之攻擊或防禦方法及未經援用
    之證據，經本院斟酌後，認為均不足以影響本判決之結果，
    爰不逐一詳予論駁。
七、訴訟費用負擔之依據：民事訴訟法第78條。依職權確定訴訟
    費用額為2,338元（第一審裁判費1,000元＋提解費1,338元）
    由被告負擔。
中　　華　　民　　國　　111 　年　　2 　　月　　25　　日
                  臺北簡易庭  法  官　張瓊華
上列正本係照原本作成。
如不服本判決，應於判決送達後20日內向本院（臺北市○○○路0段
000巷0號）提出上訴狀（須附繕本）。如委任律師提起上訴者，
應一併繳納上訴審裁判費。
中　　華　　民　　國　　111 　年　　2 　　月　　25　　日
　　　　　　　　　　　　　　　書記官  賴敏慧  
附表一：原告請求撤銷執行程序之強制執行事件
編號 執行案號 債權人 執行名義 債權本金 利息（已到期利息計至111年1月10日言詞辯論期日止，元以下四捨五入，計算式如附表A） 1 110年度司執字第92515號（侵權行為損害賠償） 張淑晶 本院109年度簡上字第507號 11,000元 及自109年6月24日起至清償日止，按年息5%計算之利息。計算已到期利息：853元。 2 110年度司執字第66830號（確定訴訟費用) 張淑晶 110年度司家聲字第49號 1,000元 及自110年6月16日起至清償日止，按年息5%計算之利息。計算已到期利息：29元 3 110年度司執字第84625號（返還代墊款） 張淑晶 臺灣高等法院110年度上更一字第24號 64,000元 及自106年2月17日起至清償日止，按年息5%計算之利息。計算已到期利息：15,684元 4 110年度司執字第108415號（確定訴訟費用） 張淑晶 本院110年度北簡聲字第198號 278元 及自裁定送達張振盛之翌日（按即自110年10月16日）起至清償日止，按年息5%計算之利息。計算已到期利息：3元 本金合計：76,278元 已到期利息合計：16,569元 被動債權本息合計：92,847元      
　　　　　　　　　　　　
附表二：原告主張抵銷之債權（主動債權）
編號 債務人 原債權人 受讓債權人或債權人/ 受讓時間 債權依據 債權金額 原告主張抵銷範圍頁數/已到期利息計算式如附表B，元以下四捨五入/實際得抵銷範圍 1 張淑晶 盧雪玉 張振盛 109年6月22日（見本院卷第13頁）  本院107年度北簡字第4457號、108年度簡上字第50號 本金： 347,357元  遲延利息：「及自107年2月19日起至清償日止，按年息5%計算之利息」 自107年2月19日起至110年11月18日止（見本院卷第263、265頁）  可抵銷範圍： 1.已到期利息：65,141元 2.107年度北簡字第4457號裁判費3,750元 3.以上共計68,891元，另需扣除本院108年度司執字第26725號返還不當得利執行案件盧雪玉已受償汽車30,000元＋股票15,098元，實際可抵銷數額：23,793元 2 張淑晶 盧雪玉 張振盛 108年1月1日 （見本院卷第181頁） 臺灣新北地方法院106年度訴字第925號、臺灣高等法院106年度上易字第1228號 本金： 64萬元  遲延利息： 「及自106年4月9日起至清償日止，按年息5%計算之利息」 自106年4月9日起至108年1月1日止（見本院卷第157頁，原告主張抵銷範圍計至110年10月8日，但上開期間利息已足抵充） 可抵銷數額： 已到期利息：55,496元 3. 張淑晶  張振盛 臺灣新北地方法院109年度家親聲第46號、109年度家親聲抗46號 本金：16,336元 （見本院卷第331頁） 可抵銷數額：16,336元 主動債權合計：95,625元